## Attendees (please add yourself to this list) 

  

- Matt Germonprez – Doing just fine.  

- Dawn Foster – working strange hours for KubeCon 

- Sean Goggins: Finally getting electricity downstairs started this week! 

- Xiaoya – Glad to be here! 

- Daniel Izquierdo -  just had lunch (late as usual in Spain 😊  ) 

- Willem Jiang – Get time to join the meeting 

- King gao – long time no see you,guys, miss you so much! 
 

### 纪要:  

#### 1、Thanks to King for the visual!! 

分享可编辑的mark down版本提到了chaoss的issue[chaoss的可视化图片的源文件](url)
可以通过该website链接过去[CHAOSS度量]（https://chaoss.community/metrics/）  
目前该问题还没有解决，因为github的issue不能贴MD格式的附件，待解决后update.

#### 2、这个会议的定位是什么?  

之前讨论的内容主要聚焦于OSPO对公司开源的管理、Innersource、Evolution WG相关度量内容。 

#### 3、亚太的例会可以帮你的组织达成什么样的目标？ 

- Matt: 为OSPO有用的开发度量以及其方法和工具--这些是内源和外源都可以用到的。  

  

- Xiaoya: 可以通过这个会了解CHAOSS的进展，因为时差，晚上我很难参加其他工作组会议（因为在美国），同时，学习并获得一些灵感。

 

- Willem:  我想找到更多的指标，我可以使用InnerSource。我们可以让更多的人更好地了解CHAOSS项目。  

  

- Daniel:  我想看到一个内源和外源的相关度量和usecases的清单；我有兴趣寻找与协作、可重用性、开放工作的价值相关的指标（无论是在开源中还是在公司内部）；帮助CHAOSS在APAC地区更广为人知。
个人的目标：我希望看到CHAOSS与内部资源共享之间的桥梁，因为我们能够帮助其他人（TODO小组或ISC）以度量/用例为导向思考。

  

 - King : 1、可以讨论 2021 CHAOSScon China 的相关筹备工作; 2、讨论我在CHAOSS社区提的issue里面一些新的metrics的内容. 

- Foster： relationship with TODO and InnerSource Commons 

#### 后续这个会议要不要改名字？会议过程还有那些改善的点？

- 方向上 ： 最好让 TODO 和 InnerSource Commons 工作组成员参与到 CHAOSS 社区 

- 保留当前亚太工作组的名称可以提升会议传递信息量  

- 突出聚焦OSPO的工作（不论是开源还是内源） 

- 至少在几天前把日程表发出去  

- 建立新的指标和优秀实践  

- Matt 和 King 在会议前几天收集议题  

#### CHAOSScon 亚太   

- 时间？CHAOSScon三月份? 五月份或者六月份可能更好  

- 线上+线下 ？

- 15 分钟议题？

- 分组会议？

- 中文？  

- 需要不需要翻译？  

- 个人会话和虚拟会话混合  

- 可能的地点:  

https://en.wikipedia.org/wiki/East_China_Normal_University  

我认为上海好一点，因为那里有很多CHAOSS的贡献者，包括GSOC/GSOD的学生 